

# Ricardo Díaz Matus

#### Perfil

Estudiante de Ingeniería en Sistemas, en el I.P.N, con experiencia en desarrollo e implementación de proyectos web, así como en soporte y manejo de equipos de cómputo. Técnico en Sistemas Digitales con 2 años de experiencia en proyectos de electrónica, cuyo objetivo es poner en práctica mi creatividad y habilidades colaborativas para impulsar soluciones eficientes.

#### **CONTACTO**



ricardodiazmatus@gmail.com



rdiazm1500@alumno.ipn.mx



(+52) 55-11-28-37-25



Ecatepec de Morelos, Estado de México.



https://portafoliowebpersonal.netlify.app

## **EDUCACIÓN**

2015-2018 Ciudad de

México.

2019-2023 Ciudad de México.

Técnico en Sistemas Digitales

C.E.C.y.T No. 1 "Gonzalo Vázquez Vela", Instituto Politécnico Nacional.

Ingeniería en Sistemas Computacionales Escuela Superior de Cómputo, Instituto Politécnico Nacional.

#### **HABILIDADES**

#### **Técnicas**

Word Intermedio **PowerPoint** Intermedio Pre-Intermedio Excel Pre-Intermedio MySQL HTML - CSS - Js Intermedio Pre-Intermedio **Figma** Manejo de Equipo de Pre-Intermedio Cómputo Cisco Packet Tracer Pre-Intermedio GNS3 Pre-Intermedio

Avanzado

# **EXPERIENCIA**

De 11/09/2017 A 08/11/2017

(Ciudad de México).

🕈 C.E.C.y.T No. 1 "Gonzalo Vázquez Vela" "Prototipo de Control por Tiempo de una Rueda de la Fortuna"

+ Diseñé de un Prototipo de Rueda de la Fortuna, a escala 1:10

- + Desarrollé del circuito electrónico, dónde el protagonista principal fue el manejo de un Motor de Corriente Directa (D.C), capaz de controlarse mediante un tiempo determinado, como también el control en la iluminación de led's ultrabrillantes.
- +Comprobé y verifiqué el circuito electrónico en conjunto con el Prototipo.

#### (Ciudad de México).

A 07/06/2018

De 12/02/2018

#### C.E.C.y.T No. 1 "Gonzalo Vázquez Vela"

"Laberinto con Móvil 4 Esquinas"

- + Diseñé de un Móvil tipo Carro, el cuál tuviese las dimensiones y diseño correctas y concretas para que circule en un Laberinto.
- +Realicé de pruebas en el Laberinto, para sincronización y optimización de tiempos del móvil.

#### De 10/09/2020 A 16/01/2021

(Ciudad de México).

#### **Escuela Superior de Cómputo**

"Prototipo de Aplicación Móvil "QR-Fast"

- → Implementé de un Prototipo de Aplicación Móvil para agilizar el proceso de compra dentro de un supermercado, mediante reconocimiento código QR.
- → Diseñé de las interfaces y vistas del Prototipo de Aplicación Móvil.
- +Desarrollé del generador y lector de códigos QR, con lo que se identificará cada producto.

# **Blandas**

**Proteus** 

Comunicación

Capacidad analítica

Dedicación

Organización

Asertivo

Trabajo colaborativo

Autonomía en proyectos

#### De 22/08/2022 A 05/09/2022 (Ciudad de

De 15/06/2023

A 14/12/2023

(Ciudad de México).

México).

### **Escuela Superior de Cómputo**

"Detector de Sismos Basado en Geófono con Vúmetro"

- +Desarrollé de un Prototipo Detector de Sismos Basado en Geófono con Vúmetro.
- +Diseño de las diversas fases que conforman el circuito electrónico.
- → Testeé el funcionamiento del circuito electrónico en conjunto con el Prototipo.

## Escuela Superior de Cómputo

"Prototipo de Aplicación Web para el Apoyo en la Caligrafía de los Alumnos de primer grado de Primaria, mediante una Técnica de Inteligencia Artificial"

- + Diseñé e Implementé de un Prototipo de Aplicación Web para el análisis de la caligrafía de las letras tipo molde dirigida a alumnos cómo profesores de primer grado de primaria.
- + Realicé pruebas del Prototipo de la Aplicación Web en un pequeño grupo de alumnos y profesores de primer grado de primaria.

#### **IDIOMAS**

Español: Nativo

Inglés: Pre-Intermedio

Francés: Básico